臺灣雲林地方法院刑事判決　　　　　　　　　　　　　九十三年度交簡上字第八號
　　上　訴　人　臺灣雲林地方法院檢察署檢察官
　　被　　　告　甲○○
右列上訴人因被告過失傷害案件，不服本院虎尾簡易庭九十二年度虎交簡字第一六九
號中華民國九十二年十二月二十二日第一審刑事簡易判決（聲請案號：臺灣雲林地方
法院檢察署九十二年度調偵字第一０八號），提起上訴，本院管轄之第二審合議庭判
決如左︰
    主  文
上訴駁回。
    事  實  及  理  由
一、本案經本院合議庭審理結果，認第一審判決認事用法及量刑均無不當，應予維持
    ，並引用第一審判決書記載之事實、證據及理由（如附件）。
二、上訴人以告訴代理人丙○○主張被告自事故發生迄今，對於告訴人丁○所受之重
    大傷害，仍不聞不問，亦不願洽談和解事宜，足見其犯後毫無悔意，原判決僅以
    被告有自首情形即減輕刑責，量處有期徒刑五月並得以易科罰金，顯然過輕，而
    提起上訴。而被告於本院審理程序中，坦白認罪，對於檢察官所提出之證據資料
    ，均表示無爭執。經核，衡情量刑本係原審法官裁量，苟無顯然欠缺妥當或違法
    之處，似無僭越之理，若非如此，僅為調整刑度之理由，任意撤銷改判，徒增司
    法之不安定性及不確定性，有違社會之期待。且按刑法第二百八十四條第一項後
    段之過失傷害致重傷罪，其法定刑得處一年以下有期徒刑、拘役或五百元以下罰
    金，原審既經斟酌刑法第五十七條各款所定事項等一切情狀，於法定刑內量處被
    告有期徒刑五月，並諭知如易科罰金，以三百元折算一日，難謂欠缺妥適。再被
    告歷經偵查、準備、審理程序，均坦白承認肇事責任，不能因其無法賠償告訴人
    之損失，即謂其惡行重大。又本件係被告駕駛車輛，未遵守交通規則，不小心而
    肇事，只要往後遵守交通規則、注意路況，小心駕駛，即可達到刑罰之目的。再
    者「民事賠償」之達成與否，在車禍案件之刑事過失責任上，並非其本質，蓋法
    律制度分設民事及刑事，程序上分別以民事訴訟及刑事訴訟解決，自有分際及作
    用，如果在刑事訴訟內強迫刑事被告賠償被害人，無異壓縮民事訴訟之功能，此
    種以「刑事責任」逼迫被告服從「民事賠償」，在社會人心上，已經「變質」及
    「扭曲」發展，實不利法治社會之建立，司法人員應該導之以正，使刑事制度及
    民事制度，能夠分別正常發展，而各自展現其應有之功能，不宜將二者為不當之
    聯結。另被告已先給付告訴人新台幣（下同）十萬元，並願意再給付一百萬元，
    亦非毫無賠償告訴人損失之意，只是告訴人要求賠償三百萬元，被告認為賠償金
    額過高，無法接受，亦無力償還。因此，上訴人既非指摘原判決有何不當或違法
    ，僅以前揭理由表示不服，為無理由，應予駁回。
三、據上論斷，應依刑事訴訟法第四百五十五條之一第三項、第三百七十三條、第三
    百六十八條，判決如主文。
本案經檢察官乙○○到庭執行職務。
中      華      民      國九十三      年      十    月    五      日
                                        臺灣雲林地方法院刑事第四庭
                                            審判長法  官  吳福森
                                                  法  官  李淑惠
                                                  法  官  吳錦佳
右正本證明與原本無異。
不得上訴。
                                                  書記官  王淑美
中      華      民      國      九十三      年      十    月    五      日
附錄本案論罪科刑法條：
刑法第二百八十四條第一項：
因過失傷害人者，處六月以下有期徒刑、拘役或五百元以下罰金，致重傷者，處一年
以下有期徒刑、拘役或五百元以下罰金。
